# 实物资产验资评估溢价

提问人：xfyu 时间：2012-12-05 10:29:08
A公司拟以分公司的实物资产向B公司增资 3000 万元。 A公司首先对分公司的整体资产进行了评估，该实物资产账面净值 2000 万，在评估报告中按照成本法评估价值为 6000 万，按照收益法评估价值为 8000 万。B公司认可 8000 万的价值，除 3000 万元入实收资本外，剩余 5000 全部万收购（不考虑税）。 问题： 1 、验资时实收资本 3000 万的价值是依据成本法的评估价值，还是权益法的评估价值？
2 、如果依据成本法价值，那收购的 5000 万资产对应的成本法评估价值为 2000 万，B公司如何确定入账价值

回答人：chenyiwei
基本赞同楼上网友意见。另外补充一点：验资中认可的用于出资的实物资产的价值应当是使用成本法或者市场法的评估值，不能认可收益法的评估值。因为目前工商登记法规只认可以单项资产（存货、固定资产、土地使用权、知识产权等）出资。除了企业改制、合并、分立等特殊情况以外，不认可以净资产整体折合为注册资本。《公司登记管理条例》明确禁止商誉出资，而收益法评估值高于成本法下单项资产评估值之和的差额部分恰好就是商誉。

提问人：ying0518 时间：2014-05-15 17:06:33
请教陈版，B企业原为A公司子公司（非同一控制下取得，有商誉），A公司拟吸收合并B公司，商誉随吸收合同上移至A公司个别报表，现在A公司拟整体改制设立股份公司，对B公司的商誉能否折股？是否有相应的支持依据？

回答人：chenyiwei
我理解可以。这是以帐面净资产整体折股变更，不是以单项资产出资，因此不应受到“商誉不得用作出资”这一条款的限制。

提问人：sinvin 时间：2015-07-08 09:47:16
陈老师， 公司有 10 项专利技术，针对每项专利技术进行了评估，评估的结果在一个评估报告上，现在公司分别拿着这 10 项专利技术的某几项对外投资，这个对出验资报告是否有障碍？

回答人：chenyiwei
评估报告中分别注明用作出资的这几项专利技术的评估值，且作价分别不高于各该项技术的评估值的，则评估报告的披露方式不会成为出资的障碍。

提问人：yinmuhuazi 时间：2015-08-12 16:16:45
请教各位一下，我公司以实物资产投资，评估价 202 万，协议价 200 万，我以 200 做长期股权投资，中间的 2 万差额如何入账呢

回答人：chenyiwei
会计处理以实际作价为依据，该 2 万元差额在会计处理中不反映。